【裁判字號】    92,毒抗,475
【裁判日期】    921009
【裁判案由】    毒品危害防制條例
【裁判全文】
臺灣高等法院刑事裁定                            九十二年度毒抗字第四七五號
    抗  告  人  甲○○
    即  被  告
右抗告人因違反毒品危害防制條例案件，不服台灣桃園地方法院，中華民國九十二年
七月二十三日所為令入戒治處所施以強制戒治之裁定（九十二年度毒聲字第二二０二
號），提起抗告，本院裁定如左：
    主  文
抗告駁回。
    理  由
一、抗告意旨略以：抗告人自民國（下同）八十八年八月十六日強制戒治執行完畢後
    ，已知所悔悟，即未再施用海洛因、安非他命等毒品，且有正當之工作，詎九十
    二年五月二日下午與朋友敘舊並觀看友人打麻將時，經警查獲，而於翌日採尿檢
    驗結果竟呈陽性反應，然抗告人確無施用毒品，尿液檢驗結果是否因鑑定作業程
    序中檢體遭調包或污染而造成，不無可疑，原審竟僅憑桃園縣衛生局粗糙之檢驗
    書遽認抗告人有施用毒品，而裁定送戒治處所強制戒治，實有未當，為此依法提
    起抗告請求調取抗告人之尿液複驗，並撤銷原裁定，駁回公訴人對抗告人強制戒
    治之聲請云云。
二、按違反毒品危害防制條例第十條之罪者，應送勒戒處所觀察、勒戒，經觀察、勒
    戒後，有繼續施用毒品之傾向者，由檢察官聲請法院裁定令入戒治處所施以強制
    戒治，其期間為一年，強制戒治執行已滿三月，戒治處所認無繼續戒治之必要者
    ，得檢具事證，報由檢察官聲請法院裁定停止戒治，停止期間應付保護管束，期
    滿未經撤銷者，視為強制戒治期滿，而應由檢察官為不起訴處分，該不起訴處分
    之裁定後，五年內再犯第十條之罪者，應由檢察官聲請法院裁定先令入戒治處所
    施以戒治，同條例第二十條第二項、第二十二條第一項、第二項、第二十三條第
    一項、第二項分別定有明文。查抗告人前於民國（下同）八十七年間（原審誤載
    為八十八年間）因施用毒品案件，經台灣桃園地方法院裁定送觀察勒戒及強制戒
    治後，嗣以八十七年度毒聲字第二九六五號裁定停止戒治並付保護管束，於八十
    八年七月二十七日交付保護管束期滿，嗣經台灣桃園地方法院檢察署於八十八年
    八月十六日以八十八年度戒偵字第五四號為不起訴處分在案，此有臺灣桃園地方
    法院被告刑案資料查註紀錄表、全國施用毒品案件紀錄表、受觀察勒戒人毒品及
    前科紀錄簡列表、本院被告全國前案記錄表及該不起訴處分書在卷可稽。訊據抗
    告人雖否認復有施用毒品海洛因及安非他命之犯行，惟查抗告人於九十二年五月
    二日十七時許，在桃園縣桃園市○○路六六０號十二樓之十六處為警查獲，嗣經
    警於翌日採集其尿液送請桃園縣衛生局檢驗，經該局以ＥＭＩＴ（酵素多重免疫
    法）初步篩檢，復以Ｔｏｘｉ－ＬＡＢ（薄層分析法）復驗結果，均發現呈安非
    他命及嗎啡陽性反應，此有桃園縣衛生局桃檢守字第００七三八號不法藥物尿液
    檢驗檢定書影本乙份附卷可稽，而查抗告人於警訊及偵查時均供述該送請檢驗之
    尿液係其自己所採集並封簽捺印，且經警於上揭時地並當場查獲第一級毒品海洛
    因十五包（毛重三十三點一公克）、安非他命十二包（毛重二十一點五五公克）
    、安非他命一瓶（毛重一點二五公克）及安非他命吸食器一組等物扣案可資佐證
    ，是抗告人所辯並無施用毒品海洛因及安非他命，殊無足採，則抗告人確有於九
    十二年五月三日採尿前回溯九十六小時內之某時，在不詳處所施用第一級毒品海
    洛因及第二級毒品安非他命犯行，應堪認定﹔而查抗告人前於八十七年間施用毒
    品，經裁定送強制戒治後，嗣經裁定停止戒治並付保護管束，而於保護管束期滿
    後，經台灣桃園地方法院檢察署檢察官為不起訴處分，其於五年內再犯本件毒品
    危害防制條例第十條之罪，原審因而依台灣桃園地方法院檢察署檢察官之聲請，
    援引毒品危害防制條例第二十三條第二項規定（原審誤載為第二十條第二項），
    裁定令抗告人入戒治處所，施以強制戒治一年，經核並無不當，抗告人執上揭抗
    告意旨空言否認尿液檢驗之結果而指摘原裁定不當，顯無理由，應予駁回。
據上論斷，應依刑事訴訟法第四百十二條，裁定如主文。
中      華      民      國    九十二    年      十      月      九      日
                              臺灣高等法院刑事第三庭
                                  審判長法  官  張  連  財
                                        法  官  林  明  俊
                                        法  官  張  傳  栗
右正本證明與原本無異。
不得再抗告。
                                        書記官  秦  慧  榮
中      華      民      國    九十二    年      十      月     十三     日


司法院資訊處製作；財團法人民間司法改革基金會備份。
